【裁判字號】    95,訴,2377
【裁判日期】    951031
【裁判案由】    槍砲彈藥刀械管制
【裁判全文】
臺灣板橋地方法院刑事判決              95年度訴字第2377號
公  訴  人  臺灣板橋地方法院檢察署檢察官
被      告  甲○○
                    （現另案在臺灣臺北監獄執行）
指定辯護人  游文華律師
上列被告因違反槍砲彈藥刀械管制條例案件，經檢察官提起公訴
（九十五年度偵字第一五二六五號），本院判決如下：
    主  文
甲○○未經許可，持有可發射子彈具有殺傷力之改造手槍，累犯
，處有期徒刑年陸月，併科罰金新臺幣萬元，罰金如易服勞
役以新臺幣壹仟元折算壹日。扣案之仿ＦＮ廠半自動手槍製造之
改造手槍壹支（含彈匣壹個，獲案槍枝管制編號0000000
000號）沒收。
    事  實
一、甲○○前曾有毀損、搶奪、傷害等前科，復於民國九十年間
    因違反毒品危害防制條例案件，經臺灣臺北地方法院判處有
    期徒刑五月，如易科罰金以銀元三百元折算一日確定，於九
    十二年十月二十日執行完畢；又於九十三年間因傷害案件，
    經臺灣桃園地方法院判處有期徒刑二月，如易科罰金以銀元
    三百元折算一日確定，於九十四年四月二十五日執行完畢。
    詎猶不知悔改，明知可發射子彈具有殺傷力之改造槍枝，屬
    於槍砲彈藥刀械管制條例第四條第一項第一款管制之槍砲，
    非經主管機關許可，不得持有之，竟於民國九十五年一月上
    旬某日，在臺北縣三重市重新橋下之跳蚤市場，未經許可，
    以新臺幣（下同）一萬五千元之代價，向真實姓名年籍不詳
    綽號「阿君」之成年男子，購買可發射子彈具有殺傷力之仿
    FN廠1910型半自動手槍製造之改造手槍一支（含彈匣一個，
    槍枝管制編號000000000 號），而無故持有之。嗣於九十五
    年六月十五日下午九時許，在臺北縣板橋市○○路○段一八
    三號四樓之三居所為警查獲，並扣得上開具殺傷力之改造手
    槍一支（含彈匣一個）。
二、案經臺北縣政府警察局板橋分局報告臺灣板橋地方法院檢察
    署檢察官偵查起訴。
    理  由
一、訊據被告甲○○在本院審理時固不諱持有扣案之改造手槍一
    支等情，惟矢口否認有何違反槍砲彈藥刀械管制條例之犯行
    ，辯稱：該支手槍伊沒有使用過，伊懷疑能否擊發子彈，希
    望能夠實際射擊以查明能否擊發云云，然查，前揭扣案槍枝
    經送內政部警政署刑事警察局鑑驗結果，認送鑑改造手槍（
    槍枝管制編號為0000000000號），係由仿FN廠1910型半自動
    手槍所製造之槍枝，換裝土造金屬槍管而成之改造手槍，機
    械性能良好，可擊發適用之子彈，認具殺傷力，有該局九十
    五年七月十三日刑鑑字第0950088549號槍彈鑑定書附卷可佐
    。又上開槍枝係依刑事警察局標準作業流程以「性能檢驗法
    」鑑驗，該檢驗法之原理及方法係以實際操作、檢測其結構
    是否完整、金屬槍管是否貫通、是否具完整之裝填、鎖閉及
    擊發裝置等方式，進行槍枝結構、功能是否完整之研判，倘
    其結構完整，能發揮其功能者，則認其性能良好，可擊發適
    用之子彈，而認具殺傷力。再參以警方查獲改造槍枝時，如
    有適當之子彈可以配合試射，固無問題，倘無適當之子彈可
    供配合，或因其他原因致未能試射時，則上開專業鑑定機關
    之鑑驗人員，依其以往鑑定所累積之經驗，就送鑑定之槍枝
    實際操作檢測，研判其結構、功能是否完整，其所得之結論
    ，乃鑑驗人員本於專業知識經驗所為之判斷，並非出於所謂
    推測、擬制之方式（最高法院九十四年台上字第七二七四號
    判決參照），是本件扣案槍枝既經專業鑑驗人員依性能檢驗
    法予以鑑驗，堪認前開槍枝確具有殺傷力甚明，況本件並未
    扣得適當之子彈可供配合試射，自無再以試射法予以鑑驗之
    必要。再查，被告雖稱不知所購買之槍枝是否具殺傷力云云
    然依其在警詢之供述：伊購買改造槍枝之目的，係因擔心遭
    人欺負，用來防身，以槍枝嚇人等語，則其既欲用來防身，
    且花費高達一萬五千元之代價，焉有可能隨便在跳蚤市場之
    攤位購買一支不具任何殺傷力之槍枝，是其前開所辯，誠有
    悖於常情，則其對於扣案改造手槍之效能為何，實難諉為不
    知。從而，被告前開辯解，顯係事後避就卸責之詞，委不足
    採，本件事證明確，被告犯行堪予認定，應予依法論科。
二、又被告行為後，刑法及其施行法業於九十五年七月一日修正
    施行，關於新舊法律變更之比較適用，原則上應就罪刑有關
    之共犯、未遂犯、想像競合犯、牽連犯、連續犯、結合犯，
    以及累犯加重、自首減輕暨其他法定加減原因（如身分加減
    ）與加減例等一切情形，綜其全部罪刑之結果而為比較（最
    高法院九十五年第八次刑事庭會議決議參照）。查：(一)就罰
    金刑部分言之，如依修正前刑法第三十三條第五款規定，罰
    金刑為一銀元即新臺幣三元以上，惟若依修正刑法第三十三
    條第五款則將罰金刑提高為新臺幣一千元以上，並以百元計
    算之。是以上開刑法修正後關於罰金刑之最低數額，已比修
    正前提高，自以修正前之規定較為有利。(二)就易服勞役之折
    算標準言之，如依修正前刑法第四十二條第二項及修正前罰
    金罰鍰提高標準條例第二條之規定，應以銀元三百元即新臺
    幣九百元折算一日，且易服勞役期限「不得逾六月」，惟若
    依修正後刑法第四十二條第三項（原罰金罰鍰提高標準條例
    第二條已同時刪除）之規定，應以新臺幣一千元、二千元或
    三千元折算一日，而易服勞役期限則提高為「不得逾一年」
    ，二者相較之下，倘修正後之易服勞役折算結果未逾六月者
    ，則修正後之規定自係較有利於被告。(三)就累犯言之，修正
    後刑法第四十七條增訂第二項，並將第一項修正為受徒刑之
    執行完畢，或一部之執行而赦免後，五年以內「故意」再犯
    有期徒刑以上之罪者，為累犯。因本案被告之犯行係故意犯
    ，故無論依修正前或修正後之規定，均應論以累犯，是修正
    後之規定並無更有利於被告。從而，經綜合比較前述各項法
    律變更之結果後，本案因修正後之規定對被告較為有利，依
    據刑法第二條第一項但書，應一體適用修正後刑法之規定。
三、核被告所為，係犯槍砲彈藥刀械管制條例第八條第四項未經
    許可持有可發射子彈具殺傷力之改造手槍罪。又查，被告前
    曾於九十年間因違反毒品危害防制條例案件，經臺灣臺北地
    方法院判處有期徒刑五月，如易科罰金以銀元三百元折算一
    日確定，於九十二年十月二十日執行完畢；又於九十三年間
    因傷害案件，經臺灣桃園地方法院判處有期徒刑二月，如易
    科罰金以銀元三百元折算一日確定，於九十四年四月二十五
    日執行完畢，有臺灣高等法院被告前案紀錄表一份在卷可稽
    ，其於受有期徒刑執行完畢後，五年以內故意再犯本件有期
    徒刑以上之罪，為累犯，應依刑法第四十七條第一項之規定
    加重其刑。爰審酌被告於此社會治安日益惡化之際，猶寄藏
    上開具殺傷力之改造槍枝，危害社會治安甚鉅，然鑑於其犯
    罪後坦承犯行，犯後態度良好，及其犯罪之動機、目的、手
    段、智識程度等一切情狀，量處如主文所示之刑，並就罰金
    部分諭知易服勞役之折算標準。
四、末按沒收依我國刑法規定，為從刑之一種，附屬於主刑，不
    生比較輕重問題。查扣案之可發射子彈具有殺傷力之仿FN廠
    1910型半自動手槍製造之改造手槍一支（槍枝管制編號0000
    000000號），為違禁物，不問屬於犯人與否，應依刑法第三
    十八條第一項第一款規定宣告沒收之。
據上論斷，應依刑事訴訟法第二百九十九條第一項前段，槍砲彈
藥刀械管制條例第八條第四項，刑法第十一條前段、第二條第一
項但書、第四十七條第一項、第四十二條第二項、第三十八條第
一項第一款，判決如主文。
本案經檢察官乙○○到庭執行職務。
中    華    民    國    95    年    10    月    31    日
                    刑事第九庭  審判長法  官  潘翠雪
                                      法  官  絲鈺雲
                                      法  官  王士珮
以上正本證明與原本無異。
如不服本判決應於送達後10日內向本院提出上訴狀。
                                      書記官  程欣怡
中    華    民    國    95    年    11    月    3     日
附錄本件論罪科刑法條全文：
槍砲彈藥刀械管制條例第八條
未經許可，製造、販賣或運輸鋼筆槍、瓦斯槍、麻醉槍、獵槍、
空氣槍或第四條第一項第一款所定其他可發射金屬或子彈具有殺
傷力之各式槍砲者，處無期徒刑或五年以上有期徒刑，併科新臺
幣一千萬元以下罰金。
未經許可，轉讓、出租或出借前項所列槍枝者，處五年以上有期
徒刑，併科新臺幣一千萬元以下罰金。
意圖供自己或他人犯罪之用，而犯前二項之罪者，處無期徒刑或
七年以上有期徒刑，併科新臺幣一千萬元以下罰金。
未經許可，持有、寄藏或意圖販賣而陳列第一項所列槍枝者，處
三年以上十年以下有期徒刑，併科新臺幣七百萬元以下罰金。
第一項至第三項之未遂犯罰之。


司法院資訊處製作；財團法人民間司法改革基金會備份。
